Images des répertoires du notaire Georges Rouveau pour l'étude XXXVII
Archives nationales de France
Images des répertoires du notaire Georges Rouveau pour l'étude XXXVII
4 juin 1647 - 31 octobre 1682
MC/RE/XXXVII/1 - MC/RE/XXXVII/2, MC/RE/XXXVII/4, MC/RE/XXXVII/7 - MC/RE/XXXVII/9, MC/RE/XXXVII/23
Rouveau, Georges; Etude XXXVII
6 registres
Archives nationales de France
Minutes et répertoires: la loi 2008-696 du 15 juillet 2008 relative aux archives a fixé à 75 ans à compter de la date de l'acte, ou à 25 ans à compter de la date du décès de l'intéressé si ce délai est plus bref, le délai de communication des minutes et répertoires des notaires; ce délai est porté à 100 ans à compter de la date de l'acte si le document se rapporte à un mineur (code du Patrimoine, articles L213-2, 4e d et 5e).
Autres documents de l'étude (dossiers de clients, comptabilité...): s'agissant d'archives privées, ces documents sont communicables selon les modalités fixées par le déposant ou le donateur.
Certains documents ne sont pas accessibles sous leur forme originale en raison de leur mauvais état de conservation.
Répertoires entrés aux Archives nationales en 1969
Images des répertoires de l'étude XXXVII
Archives de l'étude XXXVII
répertoire d'officier public ministériel
- Répertoire chronologique du tabellionage du Pré-Saint-Gervais et de La Villette - Saint-Denis pour la période du 4 juin 1647 au 12 septembre 1682., 4 juin 1647 - 12 septembre 1682; MC/RE/XXXVII/1; Un répertoire de 24 feuillets de papier manuscrits appartenant à un registre de 44 feuillets, hauteur 32,5 x largeur 20 cm composé d'un cahier non folioté. Le registre est en bon état. Il a été réstauré et placé dans un volume qui contient également les répertoires 2 et 3 de l'étude XXXVII.
  Le répertoire contient les informations suivantes: pour chaque année, 1: le type d'acte; 2: les noms et prénoms des parties; 3: la date (jour, mois).
  Dans ce répertoire, seuls 10 feuillets concernent la pratique de Georges Rouveau. Les 34 autres feuillets sont relatifs à l'exercice de Luc Rouveau et Philippe Rouveau, respectivement prédécesseur et successeur de George Rouveau au tabellionage.
  Le répertoire MC/RE/XXXVII/2 est une copie de ce répertoire.
  répertoire
  - Liste chronologique des actes pour la période du 4 juin 1647 au 30 décembre 1652, 4 juin 1647-30 décembre 1652; 24 r°-28 r°; 5 feuillets
  - Liste chronologique des actes pour la période du 14 janvier 1653 au 12 septembre 1682, 14 janvier 1653-12 septembre 1682; 28 r°-33 v°; 6 feuillets
- Répertoire chronologique du tabellionage du Pré Saint-Gervais et de La Villette Saint-Denis pour la période du 4 juin 1647 au 12 septembre 1682, 4 juin 1647 - 12 septembre 1682; MC/RE/XXXVII/2; Un répertoire de 12 feuillets de papier manuscrits appartenant à un registre de 42 feuillets, hauteur 35,5 x largeur 21,5 cm composé d'un cahier non folioté. Le registre est en bon état. Il a été réstauré et placé dans un volume qui contient également les répertoires 1 et 3 de l'étude XXXVII.
  Ce répertoire est une copie du RE/XXXVII/1.
  Dans ce répertoire seuls 11 feuillets concernent la pratique de Georges Rouveau. Les 31 autres feuillets sont relatifs à l'exercice de Luc Rouveau et Philippe Rouveau, respectivement prédécesseur et successeur de George Rouveau au tabellionage.
  - Liste chronologique des actes pour la période du 4 juin 1647 au 11 décembre 1654, 4 juin 1647-11 décembre 1654; 15 v°-20 v°; 6 feuillets, le f° 20 est blanc.
  - Liste chronologique des actes pour la période du 14 janvier 1655 au 12 septembre 1682, 14 janvier 1655-12 septembre 1682; 21 r°-26 v°; 6 feuillets
- Répertoire méthodique par type d'acte et par année du greffe de la prévôté de Belleville et fief de Marcadé pour la période du 1er janvier 1675 au 31 octobre 1682, 1er janvier 1675 - 31 octobre 1682; MC/RE/XXXVII/4; Un répertoire de 6 feuillets de papier manuscrits appartenant à un registre de 63 feuillets, hauteur 38 x largeur 25 cm composé d'un cahier. Le registre est en bon état, il a été réstauré et placé dans une reliure qui contient également les répertoires RE/XXXVII/5 et RE/XXXVII/6.
  Le répertoire contient les informations suivantes: pour chaque année, un classement alphabétique des types d'actes, avec, pour chaque type d'acte, les noms et prénoms des parties et la date (jour, mois).
  Seuls les 6 premiers feuillets concernent la pratique de Georges Rouveau, le reste du répertoire concerne la pratique de ses successeurs Philippe Rouveau, Antoine Rouveau, Pierre Rouveau.
  - Liste par type d'actes dans l'année pour la période du 1er janvier 1675 au 31 octobre 1682, 1er janvier 1675-31 octobre 1682; 1 r°-6 r°; 6 feuillets
    Aucun acte pour les années 1676, 1677, 1678 et 1679.
- Répertoire méthodique par type d'acte et par année des minutes du greffe et tabellionage de la prévôté de Maulny à Belleville et dépendances pour la période du 1er juillet 1647 au 31 octobre 1682, 1er juillet 1647 - 31 octobre 1682; MC/RE/XXXVII/7; Un répertoire de 22 feuillets de papier manuscrits, appartenant à un registre de 85 feuillets hauteur 38 x largeur 25 cm composé d'un cahier non folioté. Le registre est en assez bon état. Il a été placé dans un volume qui comprend également les répertoires RE/XXXVII/8 et RE/XXXVII/9.
  Le répertoire contient les informations suivantes: pour chaque année: un classement alphabétique des types d'actes, avec pour chaque type d'acte les noms et prénoms des parties et la date (jour, mois).
  Seuls 22 feuillets de ce répertoire concernent la pratique de maître George Rouveau. Le reste du répertoire concerne les actes enregistrés par son prédécesseur Luc Rouveau et ses successeurs Luc Rouveau, Philippe Rouveau Antoine Rouveau, et Pierre Rouveau.
  - Liste méthodique par type d'actes dans l'année pour la période du 1er juillet 1647 au 15 décembre 1658, 1er juillet 1647-15 décembre 1658; 4 v°-8 r°; 5 feuillets
  - Liste méthodique par type d'actes dans l'année pour la période du 20 janvier 1659 au 30 décembre 1666, 20 janvier 1659-30 décembre 1666; 8 v°-13 r°; 6 feuillets
  - Liste méthodique par type d'actes dans l'année pour la période du 3 janvier 1667 au 28 décembre 1673, 3 janvier 1667-28 décembre 1673; 13 v°-18 r°; 6 feuillets
  - Liste méthodique par type d'actes dans l'année pour la période du 3 janvier 1674 au 31 octobre 1682, 3 janvier 1674-31 octobre 1682; 18 r°-25 r°; 8 feuillets
- Répertoire méthodique par types d'actes et par année des minutes du greffe du "Pré Saint-Gervais, La Villette Saint Denis à Pantin en partie de Belleville sur Sablon et dépendances" pour la période du 6 août 1650 au 23 novembre 1682, 6 août 1650 - 23 novembre 1682; MC/RE/XXXVII/8; Un répertoire de 3 feuillets de papier manuscrits, appartenant à un registre de 28 feuillets hauteur 38 x largeur 25 cm composé d'un cahier folioté numériquement. Le registre est en assez bon état. Il a été placé dans un volume qui comprend également les répertoires RE/XXXVII/7 et RE/XXXVII/9.
  Le répertoire contient les informations suivantes: pour chaque année, un classement alphabétique des types d'actes, avec, pour chaque type d'acte, les noms et prénoms des parties et la date (jour, mois), avec parfois le nombre de pièces.
  Seuls 3 feuillets de ce répertoire concernent la pratique de Georges Rouveau. Le reste du répertoire concerne les actes enregistrés par son prédécesseur Luc Rouveau et par ses successeurs, Philippe Rouveau, Antoine Rouveau, Pierre Rouveau.
  - Liste méthodique par type d'actes dans l'année pour la période du 6 août 1650 au 31 octobre 1682, 6 août 1650-31 octobre 1682; 3 r°-5 v°; 3 feuillets
    Il est précisé qu'il n'y a aucun acte pour les années 1647, 1648, 1649.
- Répertoire des minutes par type d'actes et par année du "greffe et tabellionage de Ménilmontant, devant différents greffiers et tabellions dudit lieu ...", pour la période du 4 mars 1664 au 31 octobre 1682, 4 mars 1664 - 31 octobre 1682; MC/RE/XXXVII/9; Un répertoire de 5 feuillets de papier manuscrits, appartenant à un registre de 19 feuillets, hauteur 38 x largeur 25 cm composé d'un cahier folioté par le notaire. Le registre est en assez bon état. Il a été placé dans un volume qui comprend également les répertoires RE/XXXVII/7 et RE/XXXVII/8.
  Le répertoire contient les informations suivantes: pour chaque année, un classement alphabétique des types d'actes, avec, pour chaque type d'acte les noms et prénoms des parties et la date (jour, mois), avec parfois le nombre de pièces.
  Seuls les 5 premiers feuillets de ce répertoire concernent la pratique de Georges Rouveau. Le reste du répertoire concerne les actes enregistrés par ses successeurs Philippe Rouveau, Antoine Rouveau et Pierre Rouveau.
  - Liste méthodique par type d'actes dans l'année pour la période du 4 mars 1664 au 31 octobre 1682, 4 mars 1664-31 octobre 1682; 1 r°-5 r°; 5 feuillets
- "Etat des minutes manquantes d'aprés la vérification sur les répertoires" pour la période du 4 juin 1647 au 31 octobre 1682, 4 juin 1647 - 31 octobre 1682; MC/RE/XXXVII/23; Un registre de 43 feuillets de papier manuscrits, hauteur 33 x largeur 21,5 cm. Le registre est en mauvais état. Les feuillets commencent à se séparer. Comme ils ne sont pas reliés et qu'ils n'ont aucune couverture ils ont été placés dans une chemise.
  Le répertoire se compose de cinq parties. Il s'agit d'un état des minutes manquantes pour 1. le tabellionnage de Saint-Lazare; 2. le tabellionnage de Ménilmontant; 3. le tabellionnage de Belleville; 4. le tabellionnage de Maulny; 5. le notariat royal de Belleville.
  Le répertoire contient les informations suivantes pour chaque tabellionage et notariat: 1. Le type d'acte; 2. les noms et prénoms des parties; 3. la date.
  A signaler: f° 1 r°, 6 r°-v°, 10 r°-11 v°, 14 v°-18 v°, l'état des minutes manquantes d'aprés la vérification sur les répertoires des tabellionages de Saint-Lazare, Ménilmontant, Belleville et Marcadé, Maulny.
  Parfois (cela est précisé) ce sont les actes restants qui sont mentionnés et non les manquants.
  Le reste du répertoire concerne son prédécesseur, Luc Rouveau, et ses successeurs, Philippe Rouveau, Antoine Rouveau, Pierre Rouveau.
  - Etat des minutes manquantes d'aprés la vérification sur les répertoires du tabellionage de Saint-Lazare pour la période 31 décembre 1666 au 31 octobre 1682, 31 décembre 1666 - 31 octobre 1682; 1 r°-6 r°; 6 feuillets
  - Etat des minutes manquantes d'aprés la vérification sur les répertoires du tabellionage de Ménilmontant pour la période 20 mars 1664 au 31 octobre 1682, 20 mars 1664 - 31 octobre 1682; 6 r°-10 r°; 5 feuillets
  - Etat des minutes manquantes d'aprés la vérification sur les répertoires du tabellionage de Belleville et Mercadé pour la période de 1675 au 31 octobre 1682, 1675 - 31 octobre 1682; 10 r°-13 v°; 4 feuillets
  - Etat des minutes manquantes d'aprés la vérification sur les répertoires du tabellionage de Maulny pour la période du 4 juin 1647 au 31 octobre 1682, 4 juin 1647 - 31 octobre 1682; 13 v°-24 v°; 12 feuillets